臺灣高雄地方法院民事裁定　　　　　　110年度鳳簡字第153號
原　　　告　陳淑霞　

訴訟代理人　程立興　

被　　　告　曾仁陸　

訴訟代理人　林森輝　
上列當事人間請求損害賠償事件，原告提起刑事附帶民事訴訟，
經本院刑事庭移送前來（109 年度審交附民字第93號），本院裁
定如下：
    主  文
原告之訴駁回。
    理  由
一、按原告之訴，其訴訟標的為確定判決之效力所及者，法院應
    以裁定駁回之；調解成立者，與訴訟上和解有同一之效力；
    和解成立者，與確定判決有同一之效力；除別有規定外，確
    定之終局判決就經裁判之訴訟標的，有既判力，民事訴訟法
    第249 條第1 項第7 款、第416 條第1 項後段、第380 條第
    1 項、第400 條第1 項分別定有明文。又刑事訴訟法第491
    條所定附帶民事訴訟準用民事訴訟法規定之事項，雖未含調
    解程序，惟附帶民事訴訟之本質仍為民事訴訟，基於保障當
    事人之程序選擇權，應可類推適用民事訴訟法第420 條之1
    規定（司法院民國96年1 月5 日秘台廳民一字第0960000440
    號函釋參照）。是當事人得於刑事附帶民事訴訟中，合意將
    事件移付調解，如經調解成立者，即與確定判決有同一之效
    力。
二、原告主張略以：被告於108 年11月25日15時18分許，駕駛車
    牌號碼00-0000 號自用小客車，沿高雄市林園區沿海路四段
    由西往東方向行駛，行經沿海路四段與頂厝路交岔路口欲右
    轉時，本應注意該路處快車道禁止右轉，汽車駕駛人轉彎或
    變換車道時，應依標誌、標線、號誌指示，而依當時天候晴
    、日間自然光線、柏油路面乾燥無缺陷、亦無障礙物、視距
    良好，並無不能注意之情事，竟疏未注意其行進之路段快車
    道禁止右轉，貿然違規右轉，適有原告騎乘車牌號碼000-00
    0 號普通重型機車（下稱系爭機車），沿同路同向直行行駛
    至上開交岔路口，兩造煞避不及，致原告人車倒地，因而受
    有左後枕部挫裂傷4x1x1 公分併腦震盪、左肩、左腰挫擦傷
    及左腰挫瘀傷等傷害。原告因此受有下列損害：⒈醫療費用
    新臺幣（下同）56,726元；⒉系爭機車維修費用9,100 元；
    ⒊看護費用13,200元；⒋交通費用20,400元；⒌薪資損失20
    ,058元；⒍精神慰撫金200,000 元，合計319,484 元。爰依
    侵權行為之法律關係提起本訴等語。並聲明：被告應給付原
    告319,484 元，及自刑事附帶民事訴訟起訴狀繕本送達之翌
    日起至清償日止，按週年利率5 ％計算之利息。
三、經查，原告就被告上開過失傷害行為所生之損害，於刑事案
    件一審審理時提起刑事附帶民事訴訟請求損害賠償，經本院
    刑事庭移送前來（109 年度審交附民字第93號），嗣於110
    年10月16日本院刑事合議庭110 年度交簡上字第52號刑事案
    件二審審理時，兩造合意將民事損害賠償事件移付調解，兩
    造並於當日在本院高雄簡易庭調解成立，調解內容為：「一
    、相對人（即被告）願給付聲請人（即原告）新臺幣貳萬捌
    仟元（不含強制汽車責任保險金或特別補償基金之補償金，
    含車牌號碼：000-000 普通重型機車之財物損失）。…三、
    兩造就關於民國108 年11月25日於高雄市林園區沿海四路四
    段與頂厝路口發生之交通事故糾紛，所涉之其餘民事請求權
    均拋棄。…」，本院刑事合議庭並以該調解內容作為二審判
    決被告之緩刑條件等情，業經本院依職權調取本院110 年度
    交簡上字第52號刑事事件卷宗核閱無訛，可見兩造已就本件
    侵權行為所生之交通事故糾紛已成立調解。揆諸上開說明，
    原告既已就本件過失傷害之侵權行為法律關係與被告成立調
    解，該調解依法即與確定判決有同一之效力，則原告提起本
    件訴訟，自有不合，應予裁定駁回。
四、本件原告係於刑事訴訟程序提起民事訴訟，經本院刑事庭裁
    定移送前來，依刑事訴訟法第504 條第2 項規定，無庸繳納
    裁判費，且本件訴訟繫屬期間亦未增生訴訟費用事項，故無
    訴訟費用負擔問題，併予敘明。
五、依民事訴訟法第436 條第2 項、第249 條第1 項第7 款，裁
    定如主文
中    華    民    國   111    年    1     月    24    日
                  鳳山簡易庭  法  官  吳文婷
上為正本係照原本作成。
如對本裁定抗告須於裁定送達後10日內向本院提出抗告狀，並繳
納抗告費新臺幣1,000 元。
中    華    民    國   111    年    11    月    24    日
                              書記官  洪嘉慧